【裁判字號】    95,訴,399
【裁判日期】    950630
【裁判案由】    違反毒品危害防制條例
【裁判全文】
臺灣雲林地方法院刑事判決               95年度訴字第399號
公  訴  人  臺灣雲林地方法院檢察署檢察官
被      告  乙○○
                    （現於臺灣雲林看守所另案羈押中）
上列被告因施用毒品案件，經檢察官提起公訴（95年度毒偵字第
128 號），並經公訴檢察官當庭擴張犯罪事實，被告為有罪之陳
述，本院聽取當事人之意見後，裁定依簡式審判程序審理，茲判
決如下：
    主  文
乙○○連續施用第一級毒品，累犯，處有期徒刑壹年。扣案之第
一級毒品海洛因拾參包（淨重壹點柒壹公克，包裝重貳點柒捌公
克）及包裝袋，沒收銷燬之。又連續施用第二級毒品，累犯，處
有期徒刑柒月。扣案之第二級毒品安非他命（驗後餘重零點零陸
貳陸公克）及包裝袋，沒收銷燬之。應執行有期徒刑壹年陸月。
扣案之第一級毒品海洛因拾參包（淨重壹點柒壹公克，包裝重貳
點柒捌公克）、第二級毒品安非他命（驗後餘重零點零陸貳陸公
克）及包裝袋，均沒收銷燬之。
    事實及理由
一、犯罪事實：
  (一)乙○○自民國（下同）89年起就有觀察勒戒前科，又因施用
    毒品案件，經本院（91訴字31號）判處有期徒刑7 月及4月
    確定，並定應執行刑有期徒刑10月。又因施用毒品、轉讓毒
    品，先後經本院（93訴字10號、92訴字第842 號）判處有期
    徒刑10月、6 月、7 月確定，並定應執行刑有期徒刑1 年8
    月。自民國（下同）92年5 月30日入監執行上述10月、1 年
    8 月，93年10月28日縮短刑期假釋出獄，94年10月13日假釋
    縮刑期滿（構成累犯）。並於91年3 月12日送強制戒治，92
    年10月27日停止戒治出所，並執行保護管束，92年3 月5 日
    期滿（視為已執行完畢）
  (二)乙○○仍不思悔改，復基於施用第1 級毒品海洛因之概括
    犯意，於95年1 月12日15時許、95年6 月1 日中午12時許，
    在雲林縣西螺鎮新豐里新社189 號、斗六市○○街195 巷71
    號5 樓之3 住處，將海洛因摻入香菸方式，施用第1 級毒品
    海洛因共二次；又基於施用第2 級毒品甲基安非他命之犯
    意，於95年1 月14日採尿時回溯96小時內之某時、95年5 月
    31日晚間，在斗六市○○街上述住處等地，以過濾器燒烤方
    式，施用第2 級毒品甲基安非他命共二次。
  (三)嗣於95年1 月14日14時55分許，為警持搜索票在上開住處查
    獲，並扣得第1 級毒品海洛因13包（淨重1.71公克、空包裝
    重2.78公克）及第2 級毒品甲基安非他命1 小包（驗餘淨重
    0.0626公克）。95年6 月1 日再度由警方持搜索票到斗六市
    ○○街上述住處查獲上情。
二、認定事實之依據：
  (一)被告乙○○於警詢及本院審理中之自白。
  (二)詮昕科技股份有限公司濫用藥物尿液檢驗報告一紙。
  (三)95年1 月14日扣案之毒品海洛因13包（淨重1.71公克、空包
    裝重2.78公克），經法務部調查局95年3 月24日調科壹字第
    160002975 號檢驗通知書結果，確為海洛因無誤。
  (四)95年1 月14日扣案之甲基安非他命1 包（驗後餘重0.0626公
    克）經憲兵司令部刑事鑑識中心95年3 月6 日 (95) 安鑑字
    第00361 號鑑驗通知書結果，確有甲基安非他命成分無誤。
  (五)臺灣雲林地方法院檢察署刑案資料查註紀錄表、全國施用毒
    品案件紀錄表，臺灣高等法院被告全國前案記錄表。
  (六)綜上所述，本件事證明確，被告犯行已可認定。
三、論罪科刑：
  (一)核被告所為，係犯毒品危害防制條例第10條第1 、2 項之施
    用第1 、2 級毒品罪。被告多次施用第1 、2 級毒品，犯罪
    時間密集，犯罪手法相同，顯係基於概括犯意反覆為之，應
    各依刑法第56條論以連續犯一罪，並加重其刑。上述2 罪，
    犯意各別，罪名互異，應各別論罪處罰。
  (二)被告有如事實欄內之前科執行經過，有臺灣高等法院被告全
    國前案記錄表可證，5 年以內再犯本件有期徒刑以上之罪，
    為累犯，依刑法第47條規定遞加重其刑。
  (三)被告前已有多次吸食毒品前科，施用海洛因部分曾被判處有
    期徒刑7 月、10月；施用安非他命部分曾被判處4 月、6 月
    ，本應該知所警惕，竟仍一再繼續施用毒品，95年1 月14
    日、95年6 月1 日二度被逮捕，均發現有施用毒品犯行，沒
    有覺悟毒品是家破人亡的不歸路，也沒有警惕吸毒是國內愛
    滋病最重要的傳染管道，實有必要宣告更重刑期，以促其戒
    斷毒癮，深切反省。再考量被告犯罪之動機、目的、品行，
    智識程度、所生之危害及犯罪後之態度等一切情狀，各量處
    如主文所示之刑，並定應執行刑。
  (四)扣案之第1 級毒品海洛因13包（淨重1.71公克、空包裝重2.
    78公克），毒品甲基安非他命1 包（驗後餘重0.0626公克）
    均為違禁品，包裝袋使用後無法徹底分離，應一併依毒品危
    害防制條例第18條第1 項前段沒收銷燬之。
四、適用法條：
  (一)刑事訴訟法第273 條之1 第1 項、第310 條之2、第454 條
    第1 項。
  (二)毒品危害防制條例第10條第1 項、第2項、第18條第1 項前
    段，刑法第11條前段、第47條、第56條、第51條第5 款。
五、如不服本判決，得於本判決送達之日起10日內，向本院提起
    上訴。
本案經檢察官甲○○到庭執行職務。
中    華    民    國    95    年    6     月    30    日
                  刑事第四庭    法  官  葉明松
以上正本證明與原本無異
                                書記官  顏錦清
中    華    民    國    95    年    6     月    30    日
附錄法條：
毒品危害防制條例第10條
施用第1 級毒品者，處6 月以上5 年以下有期徒刑。
施用第2級毒品者，處3年以下有期徒刑。


司法院資訊處製作；財團法人民間司法改革基金會備份。
